臺灣屏東地方法院刑事判決　　　　　　　99年度交訴字第64號
公　訴　人　臺灣屏東地方法院檢察署檢察官
被　　　告　王勝桔
上列被告因業務過失致死案件，經檢察官提起公訴（99年度偵字
第5558號），被告於準備程序進行中，就被訴事實為有罪之陳述
，本院告知其簡式審判程序之旨，聽取當事人之意見後，裁定由
受命法官獨任依簡式審判程序審理，茲判決如下：
    主  文
王勝桔犯業務過失致人於死罪，處有期徒刑陸月，如易科罰金，
以新臺幣壹仟元折算壹日。
    事  實
一、王勝桔為從事駕駛業務之人，於民國99年5 月2 日上午8 時
    50分許，駕駛車號569-TR號自用大貨車，沿屏東縣萬丹鄉○
    ○路（起訴書誤載為上新路）由北往南方向行駛，行經屏東
    縣萬丹鄉○○路與上蚶路之無號誌交岔路口時，本應注意少
    線道應暫停讓多線道先行，而依當時天候晴，日間自然光線
    ，柏油路面乾燥、無缺陷、無障礙物等現場情狀，並無不能
    注意之情事，適有斯時尚未滿18歲，未領有駕駛執照之李政
    韋（81年12月19日生）騎乘車號759-DYR 號普通重型機車沿
    屏東縣萬丹鄉○○路由東往西方向行駛，正欲通過該路口時
    ，王勝桔竟疏未注意暫停禮讓李政韋先行，反而加速欲搶先
    通過該路口，遂於該路口處與李政韋所騎乘之機車發生碰撞
    ，致李政韋受有氣血胸之傷害，經送醫後不治死亡。王勝桔
    於肇事後，在具偵查犯罪權限之公務員尚不知何人為肇事者
    前，於屏東縣政府警察局屏東分局萬丹車禍處理小組警員李
    文山前往現場處理時，主動告以其為肇事者而願接受裁判。
二、案經臺灣屏東地方法院檢察署檢察官相驗後自動檢舉偵查起
    訴。
    理  由
一、被告王勝桔為從事駕駛業務之人，並於上開時、地，駕駛上
    開自用大貨車，因未暫停禮讓被害人李政韋所騎乘之機車先
    行，反而加速欲搶先通過該路口，遂與被害人所騎乘之機車
    發生碰撞，致被害人死亡之事實，業經被告於偵訊及本院審
    理時坦承不諱（見相驗卷第36、37頁；本院卷第27頁背面）
    ，而被告具職業駕駛之身分，有被告之汽車駕駛執照1 張在
    卷可稽（見相驗卷第11頁）；被告之肇事經過及現場情形，
    則有道路交通事故現場圖1 份及現場照片31張存卷可參（見
    相驗卷第12、18至33頁）。另被害人因車禍死亡乙節，亦經
    臺灣屏東地方法院檢察署檢察官督同法醫師相驗屬實，有相
    驗筆錄、相驗屍體證明書、檢驗報告書、國軍高雄總醫院附
    設屏東民眾診療服務處診斷證明書等各1 份及相驗照片19張
    附卷可考（見相驗卷第15、34、38至56頁），均與被告上開
    自白互核相符。按汽車行駛至無號誌或號誌故障而無交通指
    揮人員指揮之交岔路口，支線道車應暫停讓幹線道車先行。
    未設標誌、標線或號誌劃分幹、支線道者，少線道車應暫停
    讓多線道先行，道路交通安全規則第102 條第1 項第2 款定
    有明文。查被告既為職業駕駛人，對於上開規定自知之甚稔
    ，而依上開照片所示，車禍當時天候晴，日間自然光線，柏
    油路面乾燥、無缺陷、無障礙物，並無不能注意之情事，是
    被告疏於禮讓多線道之被害人先行，肇致本件車禍之發生，
    並使被害人死亡之事實，甚為明確。本件車禍經臺灣省高屏
    澎區車輛行車事故鑑定委員會鑑定後，亦認被告駕駛大貨車
    少線道車未讓多線道車先行為肇事原因，有該會99年11月12
    日高屏澎鑑字第0996003603號函暨所附鑑定意見書各1 份在
    卷可佐（見本院卷第47頁至第48頁背面），足認被告就車禍
    之發生確有過失，而過失行為與被害人死亡結果間具因果關
    係。本案事證明確，被告犯行洵堪認定，應依法論科。
二、按被告為從事駕駛業務之人，是核其所為，係犯刑法第276
    條第2 項之業務過失致人於死罪。又被告固前因詐欺案件，
    經本院以98年度易字第828 號判決判處有期徒刑3 月確定，
    惟其於99年9 月6 日始執行完畢，有臺灣高等法院被告前案
    紀錄表1 份存卷可參（見本院卷第73-1頁），且非故意再犯
    本案有期徒刑以上之罪，核與刑法第47條第1 項所定之累犯
    要件不符，本院當庭告知有加重事由云云，容有誤會，應予
    更正，附此敘明。被告於肇事後，在具偵查犯罪權限之公務
    員發覺何人為肇事者前，於員警前往車禍現場處理時，當場
    表明其為肇事人而願受裁判乙節，業經被告於警詢時供承其
    在車禍現場等警方到達等語明確（見相驗卷第9 頁），且依
    卷附屏東縣警察局屏東分局萬丹交通小隊相驗案件初步調查
    報告暨報驗書1 份所示（見相驗卷第3 頁），記載：「…由
    萬丹分駐所報稱：有發生交通事故，經前往處理發現569-TR
    自大貨車與759-DYR 普重機車在現場未移動，569-TR自大貨
    車駕駛在現場，當場承認為肇事者。」等語，益證合於自首
    之要件，茲依刑法第62條前段之規定，減輕其刑。爰審酌被
    告以駕駛為業，本應於駕駛時維持注意義務，詎竟疏未暫停
    禮讓被害人先行，而與被害人所騎乘之機車發生前揭車禍，
    其違反注意義務之程度非輕，且其過失行為導致被害人不幸
    死亡，使被害人家屬承受喪失親人之苦痛，其犯罪所生危害
    非輕，併斟酌被害人對本件車禍事故之發生，實亦同有未滿
    18歲、尚未領有駕駛執照，卻騎乘機車，且未注意車前狀況
    ，並採取必要之安全措施等與有過失情事，有被害人國民身
    分證影本、臺灣省高屏澎區車輛行車事故鑑定委員會99年11
    月12日高屏澎鑑字第0996003603號函暨所附鑑定意見書各1
    份存卷可憑（見相驗卷第10頁；本院卷第47頁至第48頁背面
    ），暨被告犯後坦承犯行，而雖未與被害人家屬達成民事上
    和解，但已賠償被害人家屬強制汽車責任保險金新臺幣160
    萬元（見本院卷第71頁），犯後態度尚有悔意，兼衡被告之
    生活狀況、智識程度、素行等一切情狀，量處如主文所示之
    刑，併諭知易科罰金之折算標準，以資懲儆。
據上論斷，應依刑事訴訟法第273 條之1 第1 項、第284 條之1
、第299 條第1 項前段，刑法第276 條第2 項、第62條前段、第
41條第1 項前段，刑法施行法第1 條之1 第1 項、第2 項前段，
判決如主文。
本案經檢察官潘國威到庭執行職務。
中    華    民    國   100    年    2     月    9     日
                  刑事第三庭    法  官  許嘉仁
以上正本證明與原本無異。
如不服本判決應於收受判決後10日內向本院提出上訴書狀，並
應敘述具體理由；其未敘述上訴理由者，應於上訴期間屆滿後
20日內向本院補提理由書（均須按他造當事人之人數附繕本）
「切勿逕送上級法院」。
中    華    民    國   100    年    2     月    9     日
                                書記官  劉淑蓉
附錄本案論罪科刑之法條：
中華民國刑法第276條第2項
中華民國刑法第276條
（過失致死罪）
因過失致人於死者，處 2 年以下有期徒刑、拘役或 2 千元以下
罰金。
從事業務之人，因業務上之過失犯前項之罪者，處 5 年以下有
期徒刑或拘役，得併科 3 千元以下罰金。